【裁判字號】    99,聲,425
【裁判日期】    990308
【裁判案由】    聲請具保停止羈押
【裁判全文】
臺灣彰化地方法院刑事裁定               99年度聲字第425號
公  訴  人  臺灣彰化地方法院檢察署檢察官
聲  請  人
即  被  告  乙○○
聲  請  人
即  上一人
選任辯護人  柯開運律師
聲  請  人
即  上一人
指定辯護人  本院公設辯護人甲○○
上列聲請人因被告違反毒品危害防制條例案件（98年度訴字第20
74號），聲請具保停止羈押，本院裁定如下：
    主  文
聲請駁回。
    理  由
一、聲請意旨略以：被告乙○○所涉犯之罪嫌，有做的都已承認
    ，其犯罪後態度良好，且並沒有任何證據可以證明被告有串
    證逃亡之可能，又被告有小孩必需返家照顧，請求給予交保
    等語。
二、本案被告乙○○因違反毒品危害防制條例案件，前經本院訊
    問後，認其涉犯販賣第一級毒品、第二級毒品罪嫌重大，所
    犯為最輕本刑為無期徒刑、七年以上有期徒刑之重罪，有相
    當理由足認為有逃亡之虞，且所述內容與同案被告盧美鳳之
    供述相互矛盾，又與監聽譯文不符，認有勾串之虞，且有羈
    押之必要，非予羈押，顯難進行審判，乃依刑事訴訟法第10
    1 條第1 項第2 款、第3 款之規定，自民國98年12月17日起
    予以羈押3 月，並依同法第105 條第3 項之規定為禁止接見
    、通信，嗣於99年1 月20日因被告乙○○於準備程序中坦承
    全部犯行，而認無勾串或影響證人之虞，以裁定予以解除禁
    止接見、通信在案。
三、經查，本案被告就所犯違反毒品危害防制條例案件，於本院
    準備程序時業已坦承全部犯行，雖於本院審理時卻否認部分
    犯行，然依卷內相關監聽譯文及證人之證述，可認其涉犯毒
    品危害防制條例第4 條第1 項、第2 項之販賣第一級、第二
    級毒品及同條例第8 條第1 項轉讓第一級毒品等罪，犯嫌重
    大。又查，被告曾有遭通緝之紀錄，有臺灣高等法院被告前
    案紀錄表在卷可證，且其所犯上開販賣第一級、第二級毒品
    之罪最輕本刑為無期徒刑、七年以上有期徒刑之重罪，若罪
    名一旦成立，被告將來需面對相當長期之刑期，亦有可能因
    而逃亡，致有相當理由足認有逃亡之虞，非予羈押，顯難以
    進行後續審理及執行，亦有羈押之必要性，無從以具保或其
    他手段替代。至於聲請人等前開所述之事由，非得以具保停
    止羈押之理由，則本案羈押之理由及必要性並未因聲請人所
    主張之事由而消滅，從而，本院認為聲請人聲請具保停止羈
    押為無理由，應予駁回。
四、依刑事訴訟法第121 條第1 項之規定，裁定如主文。
中    華    民    國    99    年    3     月    8     日
                  刑事第五庭    審判長  周淡怡
                                法  官  王奕勛
                                法  官  李淑惠
以上正本証明與原本無異。
如不服本裁定，應於裁定送達後5日內，向本院提出抗告狀(須附
繕本)。
中    華    民    國    99    年    3     月    8     日
                                書記官  張清秀

司法院資訊處製作；財團法人民間司法改革基金會備份。
